

# HAYAT BENSALAH

DÉVELOPPEUSE FULLSTACK JS/REACT

## **PROFIL PERSONNEL**

Passionnées par le web, mais aussi par de multiples domaines tels que l'écologie, la technologie où le domaine spatiale. Je suis de nature enthousiaste et curieuse. Mes différentes expériences m'ont permis d'acquérir les compétences clés pour devenir développeuse web, autrement dit : une éternelle apprenante!

## **COMPETENCES**

- Github/Gitlab
- Webstorm/VSCode
- TypeScript
- Clean architecture
- Méthodes Agiles
- API
- Node.JS

## COORDONNÉES

Adresse : PARIS Tél : 0625604980

E-mail: hayetebens@yahoo.fr

Portfolio:

LinkedIn: www.linkedin.com/in/hayete-bens-

892521205

## **LANGUES**

- Anglais (intermédiaire)
- Arabe (intermédiaire)
- Français (experte)

#### **CENTRES D'INTERETS**

- randonnées
- lecture/écriture
- programmation arduino

## **FORMATIONS**

## **CAMPUS MOTECH PARIS**

Du 21/08/2023 à aujourd'hui

Renforcement sur les bases déjà acquises

WHITE RABBIT CLICHY
DEVELOPPEUSE WEB ET WEB MOBILE
12/2020 à 10/2021

JAVASCRIPT/REACT

CCP2&3 VAE ARIF PARCOURS PARIS 04/2015 À 06/2015

**AUXILIAIRE DE VIE AFIRE PARIS 2005** 

PREPARATION AU CONCOURS D'AIDE-SOIGNANTE AULNAY SOUS BOIS 2004

**CAP COMPTABILITE 1985** 

## **EXPÉRIENCES PROFESSIONNELLE**

## **AUXILIAIRE DE VIE**

07/2005 à 09/2017 PLUSIEURS ASSOCIATIONS ET PARTICULIERS ILE DE FRANCE (CDI/CDD)

 rigueur, compétences technique de manipulation de personnes, connaissances de différentes pathologies et d'anatomie

## **SECRETAIRE**

## 1989 à 1990 ENTREPRISES PUBLIQUE ALGERIE

 Divers travaux de secrétariat, mise à jour quotidienne du magasin de pièces détachées